【裁判字號】    89,易,226
【裁判日期】    890317
【裁判案由】    違反著作權法
【裁判全文】
臺灣屏東地方法院刑事判決                          八十九年度易字第二二六號
    公訴人  臺灣屏東地方法院檢察署檢察官
    被  告  甲○○
右列被告因違反著作權法件，經檢察官提起公訴（八十八年度偵字第七九七八號），
本院判決如左：
     主  文
甲○○連續擅自以出租之方法侵害他人之著作財產權，處有期徒刑月，如易科罰金
，以佰元折算壹日。
扣案非法重製之「田麗赤裸寫真集」錄影帶壹捲沒收。
     事  實
一、甲○○係設於屏東市○○路五六四之一號「書香園廣場」之負責人，明知「田麗
    赤裸寫真集」錄影帶，係「中龍國際股份有限公司」（下稱中龍公司）所享有重
    製、出租等著作財產權之視聽著作，而由他人未經該公司之授權或同意擅自重製
    ，屬非法侵害著作權之物，基於概括犯意，自民國八十八年十二月初起，在上開
    地點以新台幣三十元之代價，連續出租該非法重製之錄影帶予不特定之第三人觀
    賞多次，於同年十二月七日十四時四十分許，經中龍公司代理人陳佳松會同警員
    於上址搜索查獲，扣得「田麗赤裸寫真集」錄影帶一捲。
二、案經中龍公司訴由屏東縣警察局移送臺灣屏東地方法院檢察署檢察官偵查起訴。
     理  由
一、訊據被告甲○○固坦承有出租「田麗赤裸寫真集」錄影帶予不特定之第三人觀賞
    之情事，惟否認有何違反著作權法之犯行，辯稱：其經營出租書店，該錄影帶係
    廠商贈送供其家用觀賞之用，其為貪圖小利始將前開錄影帶置放於店中出租他人
    ，其係經營出租書店，無法分辨係正版帶抑或係盜版帶云云。經查，右揭事實業
    據告訴人代理人陳佳松、連勝雄於警訊及本院審理中指訴綦詳（見八十八年十二
    月七日警訊筆錄、本院八十九年三月七日審判筆錄），復有上開重製之「田麗赤
    裸寫真集」錄影帶乙捲可資佐證。次查，告訴人公司係經巨圖科技股份有限公司
    受讓「田麗赤裸寫真集」錄影帶發行權、母帶版權及重製權，有版權讓渡合約書
    、證明書影本在卷可稽，則告訴人公司就「田麗赤裸寫真集」錄影帶之視聽著作
    ，享有重製、出租等著作財產權甚明。再查，扣案盜版「田麗赤裸寫真集」錄影
    帶上未貼有告訴人公司「田麗赤裸寫真集」合法版權帶所應有之側標及直標，業
    經本院於八十九年三月七日審理中勘驗在卷，顯非屬合法之正版帶自明。參以被
    告經營「書香園廣場」，出租書及錄影帶，有照片可考，是以被告應可輕易辨別
    正版帶與盜版帶之差異，其前開所辯顯係飾責之詞，殊無可採。綜上所述，事證
    明確，被告犯行洵堪認定。
二、核被告甲○○所為，係犯著作權法第九十二條擅自以出租之方法侵害他人之著作
    財產權罪。被告先後多次犯行，時間緊接，觸犯構成要件相同之罪，顯係基於概
    括犯意反覆為之，為連續犯，應依刑法第五十六條之規定，以一罪論，並加重其
    刑。審酌被告貪圖小利以出租方式侵害他人著作權之犯罪動機、目的、手段、品
    行、智識程度、所生危害及犯罪飾詞狡辯等一切情狀，量處如主文所示之刑，並
    諭知如易科罰金之折算標準，
三、扣案非法重製之「田麗赤裸寫真集」錄影帶乙捲，係被告所有供犯罪所用之物，
    ，已如前述，爰依刑法第三十八條第一項第二款宣告沒收。
據上論結應依刑事訴訟法第二百九十九條第一項，著作權法第九十二條，第十一條前
段、第五十六條、第四十一條、第三十八條第一項第二款，罰金罰鍰提高標準條例第
二條前段之規定，判決如主文。
本案經檢察官呂乾坤到庭執行職務。
中      華      民      國    八十九    年      三      月     十七     日
                                臺灣屏東地方法院刑事第二庭
                                    法  官  林麗玉
右正本證明與原本無異。
對於本判決如有不服應於收受送達後十日內向本院提出上訴書狀上訴於台灣高等法院
高雄分院並按他造當事人之人數附具繕本。
                                    書記官   徐水英
中      華      民      國    八十九    年      三      月     十七     日
附錄本案論罪科刑法條全文：
著作權法第九十二條：
擅自以公開口述、公開播送、公開上映、公開演出、公開展示、改作、編輯或出租之
方法侵害他人之著作財產權者，處三年以下有期徒刑，得併科新臺幣十五萬元以下罰
金。


司法院資訊處製作；財團法人民間司法改革基金會備份。
